---
title: "Sistemos ggplot2 pagrindai"
subtitle: "Koordinačių sistemos ir temos elementai"
output: html_notebook
editor_options: 
  chunk_output_type: inline
---


```{r setup}
library(tidyverse)

knitr::opts_chunk$set(fig.height = 3, fig.width = 6)

Sys.setlocale(locale = "Lithuanian")
```


Koordinačių sistemos
============================================================================= 

coord_flip()
----------------------------------------------------------------------------- 

```{r}
ggplot(data = mpg, mapping = aes(x = class, y = hwy)) + 
  geom_boxplot()
```
  
```{r}
ggplot(data = mpg, mapping = aes(x = class, y = hwy)) + 
  geom_boxplot() +
  coord_flip()

```

coord_quickmap()
----------------------------------------------------------------------------- 

```{r}
nz <- map_data("nz")

ggplot(nz, aes(long, lat, group = group)) +
  geom_polygon(fill = "white", colour = "black")

ggplot(nz, aes(long, lat, group = group)) +
  geom_polygon(fill = "white", colour = "black") +
  coord_quickmap()
```

coord_polar()
----------------------------------------------------------------------------- 

```{r}
bar <- ggplot(data = diamonds) + 
  geom_bar(
    mapping = aes(x = cut, fill = cut), 
    show.legend = FALSE,
    width = 1
  ) + 
  theme(aspect.ratio = 1) +
  labs(x = NULL, y = NULL)

bar + coord_flip()
bar + coord_polar()
```

ggolot2 „Cheat Sheet“
----------------------------------------------------------------------------- 
```{r}
d <- ggplot(mpg, aes(fl))
r <- d + geom_bar()
```
```{r}
r + coord_cartesian(xlim = c(0, 5))
r + coord_fixed(ratio = 1/30)
r + coord_flip()
r + coord_polar(theta = "x", direction = 1)
```

```{r, error=TRUE}
r + coord_trans(ytrans = "sqrt")
```

```{r}
r + coord_trans(y = "sqrt")
```


Priartinimas: atsargiai, apkarpymas
----------------------------------------------------------------------------- 

```{r}

df <- data.frame(x = 1:11, y = c(1:5,10,5:1))

gg1 <- 
    ggplot(df, aes(x, y)) + 
    geom_line() +
    geom_point()

```


```{r}
gg1
```

```{r}
gg1 + ylim(0, 6)
```

```{r}
gg1 + coord_cartesian(ylim = c(0, 6))
```




Užduotys: koordinačių sistemos
----------------------------------------------------------------------------- 

1. Duotas kodas, kuris braižo grafiką. Kodėl jame reikalingas elementas `coord_fixed()`? Ką atlieka `geom_abline()`?

```{r}
ggplot(data = mpg, mapping = aes(x = cty, y = hwy)) +
  geom_point() + 
  geom_abline() + #prideda referentine linija
  coord_fixed() #tam, kad kintamuju reiksmes butu vienodu ilgiu, nes abu kintamieji matuojami tokiais paciais vienetais
```


Temos elementai
=============================================================================

Visos temos pasirinkimas
----------------------------------------------------------------------------- 

```{r}
d <- ggplot(mpg, aes(fl))
r <- d + geom_bar()
```
```{r}
r + theme_bw()
```
```{r}
r + theme_dark()
```
```{r}
r + theme_classic()
r + theme_light()
r + theme_linedraw()
r + theme_minimal()
r + theme_void()
r + theme_dark()
r + theme_gray()
r + theme_bw()
```




Antraštės (1): ggtitle(), xlab(), ylab()
----------------------------------------------------------------------------- 
```{r}
t <- ggplot()
```
```{r}
t + ggtitle("Paveikslo pavadinimas")
t + ggtitle(label = "Paveikslo pavadinimas", 
            subtitle = "Paantraštė")
t + xlab("x text")
t + ylab("y text")
```


Antraštės (2): labs()
----------------------------------------------------------------------------- 
```{r}
t + labs(x = " X ašies pavadinimas", 
         y = " Y ašies pavadinimas ",
         title =  "Paveikslo pavadinimas (viršuje)", 
         subtitle = "Paantraštė (apačioje)",
         caption = "Paveikslo aprašymas (apačioje)") 

```


Antraštės (3): legendų pavadinimai
----------------------------------------------------------------------------- 
```{r}
r2 <- 
    ggplot(mpg, aes(cty, hwy)) +
    geom_jitter(aes(color = drv, fill = drv)) 
```

```{r}
r2
```

```{r}
r2 + labs(fill = "Varomi ratai")
```

```{r}
r2 + labs(fill = "Varomi ratai", color = "Varomi ratai")
```



Užduotys: temos elementai
----------------------------------------------------------------------------- 

1. Ką daro funkcija `labs()`? Peržiūrėkite dokumentaciją ir išbandykite pavyzdžius. #uzdeda antrastes/pavadinimus ant grafiko elementu
```{r}
p <- ggplot(mtcars, aes(mpg, wt, colour = cyl)) + geom_point()
p + labs(colour = "Cylinders")
p + labs(x = "New x label")
```
```{r}
p + labs(title = "New plot title")
p + labs(title = "New plot title", subtitle = "A subtitle")

```
```{r}
p + labs(caption = "(based on data from ...)")
```

2. Ką daro funkcija `theme()`? Peržiūrėkite dokumentaciją ir išbandykite pavyzdžius, kuriuose naudojamas objektas `p1`. #pakeicia vizualius grafiko elementus pagal numatytas temas
```{r}
p1 <- ggplot(mtcars, aes(wt, mpg)) +
  geom_point() +
  labs(title = "Fuel economy declines as weight increases")
p1
```
```{r}
p1 + theme(plot.title = element_text(size = rel(2)))
p1 + theme(plot.background = element_rect(fill = "green"))
```
```{r}

p1 + theme(panel.background = element_rect(fill = "white", colour = "grey50"))
p1 + theme(panel.border = element_rect(linetype = "dashed", fill = NA))
p1 + theme(panel.grid.major = element_line(colour = "black"))
p1 + theme(
  panel.grid.major.y = element_blank(),
  panel.grid.minor.y = element_blank()
)
```
```{r}
p1 + theme(
  panel.background = element_rect(fill = NA),
  panel.grid.major = element_line(colour = "grey50"),
  panel.ontop = TRUE
)

```
```{r}
p1 + theme(axis.line = element_line(size = 3, colour = "grey80"))
p1 + theme(axis.text = element_text(colour = "blue"))
p1 + theme(axis.ticks = element_line(size = 2))
p1 + theme(axis.ticks.length = unit(.25, "cm"))
p1 + theme(axis.title.y = element_text(size = rel(1.5), angle = 90))


```

3. Ką daro funkcija `theme_set()`? Peržiūrėkite dokumentaciją ir išbandykite pavyzdžius. #automatiskai nustato tema visiems naujai sukurtiems grafikams
```{r}
p <- ggplot(mtcars, aes(mpg, wt)) +
  geom_point()
p
```
```{r}
old <- theme_set(theme_bw())
p
theme_set(old)
p
```
```{r}
add_el <- theme_grey() +
  theme(text = element_text(family = "Times"))
add_el$text

rep_el <- theme_grey() %+replace%
  theme(text = element_text(family = "Times"))
rep_el$text
```

4. Ką atlieka funkcijos `labs()` parametrai `x`, `y`, `title`, `subtitle`, `caption`. Išbandykite kiekvieną atskirai.
#177-186 projekto eilutes



